【裁判字號】    98,交聲,1228
【裁判日期】    980720
【裁判案由】    聲明異議
【裁判全文】
臺灣高雄地方法院交通事件裁定        98年度交聲字第1228號
原處分機關  交通部公路總局高雄區監理所
異  議  人
即受處分人  甲○○
上列異議人因違反道路交通管理處罰條例案件，對於交通部公路
總局高雄區監理所民國98年5 月4 日所為之處分（高監營裁字第
裁80-NO0000000號）聲明異議，本院裁定如下：
    主  文
異議駁回。
    理  由
一、原處分意旨略以：異議人即受處分人甲○○於民國98年3 月
    15日11時許，駕駛車號1562-XC 號自用小客車，行經高雄縣
    林園鄉○○路與清水岩路口，因違規闖紅燈及拒絕停車接受
    稽查，經警逕行製單舉發，爰依道路交通管理處罰條例第53
    條第1 項、第60條第1 項、第63條第1 項第3 款規定，裁處
    異議人罰鍰合計新臺幣（下同）5,700 元，並記違規點數3
    點等語。
二、異議意旨略以：伊當時駕車行經該路口原本想右轉，因聽從
    家人意見改為直行，適逢變燈，故無法肯定有無闖紅燈，對
    於被舉發違規闖紅燈一情，伊願尊重警方之專業而不爭執，
    但伊當時並未看見有員警攔檢，且在距離舉發地點約150 公
    尺處之下一個路口停車，實無拒絕停車受檢之違規，有可能
    係伊只注意到前方路口閃黃燈，而未注意到警方攔檢，為此
    ，爰依法聲明異議，請求撤銷原處分云云。
三、按汽車駕駛人，行經有燈光號誌管制之交岔路口闖紅燈者，
    處1,800 元以上5,400 元以下罰鍰，並記違規點數3 點；汽
    車駕駛人，駕駛汽車有違反本條例之行為，經交通勤務警察
    或依法令執行交通稽查任務人員制止時，不聽制止或拒絕停
    車接受稽查而逃逸者，除按各該條規定處罰外，處3,000 元
    以上6,000 元以下罰鍰，道路交通管理處罰條例第53條第1
    項、第63條第1 項第3 款、第60條第1 項分別定有明文。而
    違反上開處罰條例第53條第1 項之事件，於期限內到案聽候
    裁決者者，小型車處2,700 元罰鍰，亦有違反道路交通管理
    事件統一裁罰基準及處理細則所定「統一裁罰基準表」可參
    。
四、訊據異議人就其於98年3 月15日11時許，駕駛車號1562-XC
    號自用小客車，行經高雄縣林園鄉○○路與清水岩路口，因
    右轉改直行而闖紅燈等情，固坦承不爭，惟矢口否認有何拒
    絕停車受檢之違規事實，而執前開情詞置辯。經查：
（一）本件舉發經過，業據證人即舉發警員羅俊弘於本院證稱：
      當時我在鳳林與清水岩路口執行路檢點勤務，我在鳳林路
      北往南距離路口約30公尺處執勤，看到異議人車輛沿鳳林
      路北往南外側車道直行闖紅燈，是很明顯的闖紅燈，我發
      現後馬上走到機車道上試圖攔檢，我揮舉紅旗同時鳴笛示
      意異議人停車受檢，但異議人並未停車，隨即轉入內側車
      道，異議人應該有看到我的攔停動作，在我攔停後方的下
      一個路口確實有一個閃黃燈的大路口，但當時我攔停的位
      置不是在路邊，而是走到機車道與外側車道的中間線位置
      ，一般情況，異議人不可能沒有看到警方的攔檢動作等語
      綦詳；參之異議人亦自承其當時駕車行經該路口，因右轉
      改直行而有闖紅燈等語，核與證人所述闖紅燈一節相符，
      衡以證人與異議人素昧平生，無何仇怨利害關係，證人當
      無刻意設詞構陷異議人之必要，證人所述，應係可採。
（二）又執勤警員製單舉發違反道路交通管理處罰條例之違規事
      實，係公務員基於職務上之公權力，依法就特定具體事件
      所為具有公法上效果之單方行政行為，如無形式上之顯然
      瑕疵可指，基於公務員為公法上行為具有公信力之原則，
      該行政行為當可被推定為真正，其據以依法處分之事實認
      定亦為正確無誤；職此，本件並查無任何事據足資證明舉
      發警員有何捏造事實而違法取締之情事，而執勤警員本其
      維護交通秩序、公眾安全職責所為之舉發，自應受到合法
      、正確之推定。異議人辯稱其當時因只注意前方路口閃黃
      燈，以致疏未注意有警方攔檢云云，尚難採信。
（三）綜上，本件違規事實明確，原處分機關依前揭法規規定，
      裁處異議人罰鍰合計5,700 元（闖紅燈、拒絕停車受檢之
      違規分別為2,700 、3,000 元），並記違規點數3 點，於
      法有據，裁罰額度亦無不當，本件聲明異議，為無理由，
      應予駁回。
五、據上論斷，依道路交通案件處理法第19條，裁定如主文。
中    華    民    國    98    年    7     月    20    日
                  交通法庭  法  官  周宛瑩
以上正本證明與原本無異。
如不服本裁定應於送達後5日內向本院提出抗告狀。
中    華    民    國    98    年    7     月    21    日
                            書記官  彭帥雄


司法院資訊處製作；財團法人民間司法改革基金會備份。
